Minutes et répertoires du notaire Gabriel MESNIL, 10 octobre 1710 - 22 février 1734 (étude XXXV)
Archives nationales
- Minutes de Gabriel MESNIL, 1634 - 22 février 1734; MC/ET/XXXV/356 - MC/ET/XXXV/597
  - Minutes. 1717, juillet - 1717, décembre, juillet 1717 - décembre 1717; MC/ET/XXXV/529
    - Mariage de la fille de Albert Thibault, maître ébéniste, rue de la Cossonnerie., 5 septembre 1717; MC/ET/XXXV/529
      contrat de mariage; Thibault, Albert
    - Bail concernant Denis Bazin, maître menuisier, rue de Bourbon., 6 septembre 1717; MC/ET/XXXV/529
      bail; Bazin, Denis
    - Convention concernant Jean Texier, maître serrurier, rue Saint-Dominique., 13 septembre 1717; MC/ET/XXXV/529
      Texier, Jean
    - Bail concernant Antoine Couvreur, tapissier, rue de Limoges., 26 septembre 1717; MC/ET/XXXV/529
      bail; Couvreur, Antoine
    - Bail concernant Adrien Martin Lebegue, maître menuisier, rue de Montmorency., 29 septembre 1717; MC/ET/XXXV/529
      bail; Lebegue, Adrien Martin
    - Procuration donnée par Don Alphonso Delpozo y Garro, capitaine espagnol indien demeurant à Buenos-Aires, à François Prieur, marchand, bourgeois de Paris, pour poursuivre au conseil la cassation de l'arrêt rendu contre lui et son épouse au parlement de Bretagne le 5 juillet de la même année., 7 octobre 1717; MC/RS//289
      Cote originelle du document:
      MC/ET/XXXV/529
      Informations concernant le classement et la cotation du document:
      Acte coté en Réserve.
      Catalogue de la Réserve du Minutier central, 1984-1988 (dactylogramme entièrement dématérialisé; voir contexte dans le Plan d’orientation général - Notaires de Paris, guides thématiques du Minutier).
      Date de création de la notice: 2002
      Date de révision: 2011
      officier (armée); procuration; Pozo y Garro, Alonso del; Prieur, François; Espagne; Argentine
    - Quittance concernant François Lavié, maître menuisier, rue Philippeaux., 10 octobre 1717; MC/ET/XXXV/529
      quittance; Lavié, François
    - Quittance concernant Jacques Bonnet, maître marbrier, rue de Bourbon., 20 octobre 1717; MC/ET/XXXV/529
      quittance; Bonnet, Jacques
    - Quittance concernant François Armand Charpentier, maître peintre, rue Neuve-des-Petits-Champs., 24 octobre 1717; MC/ET/XXXV/529
      quittance; Charpentier, François Armand
    - Transaction concernant Jean Collery, maître peintre, rue des Bons-Enfants., 8 novembre 1717; MC/ET/XXXV/529
      accord; Collery, Jean
    - Mainlevée concernant Thomas Joachim Hebert, marchand joaillier, quai de la Mégisserie., 12 novembre 1717; MC/ET/XXXV/529
      Hebert, Thomas Joachim
    - Obligation concernant Etienne Louis Lepage, maître doreur, rue Montmartre., 14 décembre 1717; MC/ET/XXXV/529
      obligation; Lepage, Etienne Louis
    - Bail à Antoine Cresson, maître menuisier, rue de Cléry., 14 décembre 1717; MC/ET/XXXV/529
  - Minutes. 1718, janvier - 1718, avril, janvier 1718 - avril 1718; MC/ET/XXXV/530
    - Bertrand (Jean Baptiste) maçon rue de Bout du Monde § Mariage de .., 9 janvier 1718; MC/ET/XXXV/530
      contrat de mariage; Bertrand, Jean Baptiste
    - Bertrand (Léonard) maçon rue du Bout du Monde § Mariage du fils de .., 9 janvier 1718; MC/ET/XXXV/530
      contrat de mariage; Bertrand, Léonard
    - Leclerc (Pierre) maître horloger rue du Roule § obligation, 24 janvier 1718; MC/ET/XXXV/530
      obligation; Leclerc, Pierre
    - Guérin (Jean Jacques) maçon à Fontenay sous Bois § bail à ferme, 31 janvier 1718; MC/ET/XXXV/530
      bail; Guérin, Jean Jacques
    - Favereau (Etienne) maître brodeur rue de Beauregard § Vente d'office, 7 février 1718; MC/ET/XXXV/530
      acte de vente; Favereau, Etienne
    - tapissier (apprentissage) § Contrat pour 6 ans entre Antoinette La Bassée, fille majeure, et Dominique Morin, marchand tapissier, au profit d'Antoine François Clergé, âgé de 18 ans, neveu d'Antoinette, Logé, nourri et blanchi par son maître, trois demis septiers de vin par jour Moyennant 400 livres, 19 février 1718; MC/ET/XXXV/530
    - Morin (Dominique) marchand tapissier rue de la Perle § apprentissage, 19 février 1718; MC/ET/XXXV/530
      contrat d'apprentissage; Morin, Dominique
    - Maury (Louis) marchand tapissier sous les Piliers de la Tonnellerie § bail, 10 mars 1718; MC/ET/XXXV/530
    - Sobra (Jean) maître maçon rue des Moineaux § Devis et marché (réparations, modifications) (le dessous du plancher sera platiné), 26 mars 1718; MC/ET/XXXV/530
      devis; marché; Sobra, Jean
    - Anoiet (Marin) maître peintre rue de la Jussienne § Mainlevée, 5 avril 1718; MC/ET/XXXV/530
      Anoiet, Marin
    - Cagnard (François) marchand tapissier sous les Piliers de la Tonnellerie § désistement de bail, 16 avril 1718; MC/ET/XXXV/530
      bail; Cagnard, François
    - Leclerc (Hugues), marchand orfèvre, rue du Roule § Bail, 21 avril 1718; MC/ET/XXXV/530
      bail; Leclerc, Hugues
  - Minutes. 1718, mai - 1718, août, mai 1718 - août 1718; MC/ET/XXXV/531
    - Bourbon (Gaspard) maître maçon rue de Beauregard § transport, 3 mai 1718; MC/ET/XXXV/531
      Bourbon, Gaspard
    - Halleur (Jean) marchand tapissier Sous les Piliers des Halles § apprentissage, 5 mai 1718; MC/ET/XXXV/531
      contrat d'apprentissage; Halleur, Jean
    - Calemard (Joseph), peintre, rue Neuve des Deux Portes § Bail, 14 mai 1718; MC/ET/XXXV/531
      bail; Calemard, Joseph
    - Mullot (Gabriel), peintre, rue Saint Joseph § Mariage de la fille de .., 29 mai 1718; MC/ET/XXXV/531
      contrat de mariage; Mullot, Gabriel
    - Foucher (Philippe) maître fondeur rue Montorgueil § Mariage de la fille de .., 24 juin 1718; MC/ET/XXXV/531
      contrat de mariage; Foucher, Philippe
    - Blin (Michel) marchand tapissier Sous les Piliers de la Tonnellerie § bail, 29 juin 1718; MC/ET/XXXV/531
    - Quésbec (Jean Vincent), maître menuisier, rue d'Arras § Inventaire après décès de la femme de .., 4 juillet 1718; MC/ET/XXXV/531
      inventaire après décès; Quésbec, Jean Vincent
    - Lenoir (Alexandre), marchand orfèvre, rue de la Fromagerie § Transport de rente, 14 juillet 1718; MC/ET/XXXV/531
    - Yon (Jean Baptiste Vincent) marchand orfèvre rue de l'Arbre Sec § quittance, 18 juillet 1718; MC/ET/XXXV/531
      quittance; Yon, Jean Baptiste Vincent
    - Lenoir (Alexandre), marchand orfèvre, rue de la Fromagerie § Vente, 21 juillet 1718; MC/ET/XXXV/531
      acte de vente; Lenoir, Alexandre
    - Delamarque (Jean) maître maçon Cloître Saint Honoré § Obligation, 29 juillet 1718; MC/ET/XXXV/531
      obligation; Delamarque, Jean
    - Bourbon (Gaspard) maître maçon rue Notre Dame des Bonnes Nouvelles § obligation, 29 juillet 1718; MC/ET/XXXV/531
      obligation; Bourbon, Gaspard
    - Le Prince (François) maître marbrier; rue Poissonnière § quittance (ouvrages de sculpture et cheminées de marbre .. maison rue de l'Université M/me/ Rubie), 30 juillet 1718; MC/ET/XXXV/531
      quittance; Le Prince, François
    - Besse (René) maître maçon quarré de Ste Geneviève § Quittance, 2 août 1718; MC/ET/XXXV/531
      quittance; Besse, René
    - Maury (Louis) marchand tapissier sous les Piliers de la Tonnellerie § Obligation, 20 août 1718; MC/ET/XXXV/531
      obligation; Maury, Louis
    - Devis et marché de charpenterie pour construire une maison sur une place sise rue de Bourbon, pour M. de Brie., 21 août 1718; MC/ET/XXXV/531
      devis; marché; Bourbon (rue de); Brie (M. de)
    - Devis et marché des ouvrages de maçonnerie pour construire une maison sur une place sise rue de Bourbon, pour M. de Brie., 27 août 1718; MC/ET/XXXV/531
    - Devis et marché de couverture pour construire un bâtiment sur une place sise rue de Bourbon, quartier de Villeneuve, pour M. de Brie, marchand de bois., 29 août 1718; MC/ET/XXXV/531
      devis; marché; Bourbon (rue de); Brie (M. de); négociant
  - Minutes. 1718, septembre - 1718, décembre, septembre 1718 - décembre 1718; MC/ET/XXXV/532
    - DE ROUARD (Jacques) Maître Sculpteur; rue Basse Villeneuve § Bail .., 18 octobre 1718; MC/ET/XXXV/532
      bail; De Rouard, Jacques
    - HEBAN (Joachim) Maître fondeur; Rue de la Poterie. § Mariage de la fille de .., 30 novembre 1718; MC/ET/XXXV/532
      contrat de mariage; Heban, Joachim
    - MAYEUX (Jean) Tapissier Rue de la Vieille Orangerie § Mariage de .., 30 novembre 1718; MC/ET/XXXV/532
      contrat de mariage; Mayeux, Jean
  - Minutes. 1719, janvier - 1719, mai, janvier 1719 - mai 1719; MC/ET/XXXV/533
    - Bail par Nicole Meunier, veuve de Jean Hanard, sculpteur ordinaire des bâtiments du roi, rue Neuve Saint-Martin., 14 janvier 1719; MC/ET/XXXV/533
      bail; Neuve-Saint-Martin (rue); Hanard, Jean; Meunier, Nicole; sculpteur
    - VARIN (Jean Jacques) Maître horloger Rue Saint-Anne § Transport de rente .., 18 janvier 1719; MC/ET/XXXV/533
      transport de droits; Varin, Jean Jacques
    - Flamand (Jean), orfèvre, rue de la Ferronnerie § Acte de Notoriété .., 18 janvier 1719; MC/ET/XXXV/533
      notoriété; Flamand, Jean
    - Vente concernant Jean-Baptiste Henry, peintre, quai Pelletier., 21 janvier 1719; MC/ET/XXXV/533
      acte de vente; Pelletier (quai); Henry, Jean-Baptiste; peintre
    - LEMOINE (Charles) Maître maçon Rue des Vieilles études § mise en apprentissage chez .., 29 janvier 1719; MC/ET/XXXV/533
      contrat d'apprentissage; Lemoine, Charles
    - MAÇON (apprentissage de) § Mise en .. de BLONDEL (Louis) pour 3 ans chez LEHOINE (Charles) s.d.d., 29 janvier 1719; MC/ET/XXXV/533
      Blondel, Louis
    - LAMOUREUX (Charles) Entrepreneur de bâtiments Versailles § Reconnaissance -, 26 février 1719; MC/ET/XXXV/533
      reconnaissance; Lamoureux, Charles
    - Ravinet (Claude), maître menuisier, rue Comtesse d'Artois § Désistement .., 2 mars 1719; MC/ET/XXXV/533
      renonciation; Ravinet, Claude
    - Ravinet (Claude), maître menuisier, rue Comtesse d'Artois. § Bail .., 4 mars 1719; MC/ET/XXXV/533
      bail; Ravinet, Claude
    - BIDAULT (Louis) maître tapissier Rue des Fontaines § Bail., 11 mars 1719; MC/ET/XXXV/533
      bail; Bidault, Louis
    - RAMU (Sulpice Gabriel) Horloger faubourg Saint Antoine. § Transport de rente .., 16 mars 1719; MC/ET/XXXV/533
      transport de droits; Ramu, Sulpice Gabriel
    - DOUCET (Pierre Jacob) Maître fondeur Rue des Vertus. § Notoriété., 27 mars 1719; MC/ET/XXXV/533
      Doucet, Pierre Jacob
    - BIDAULT (Louis) maître tapissier Rue des Prouvelles § Notoriété, 27 mars 1719; MC/ET/XXXV/533
      Bidault, Louis
    - VAUTHIER (Jean) Maître sculpteur Rue Beaurepaire § Vente -, 3 avril 1719; MC/ET/XXXV/533
      acte de vente; Vauthier, Jean
    - BONNET (Jacques) Maître Sculpteur marbrier Rue de Bourbon § Vente .., 25 avril 1719; MC/ET/XXXV/533
      acte de vente; Bonnet, Jacques
    - Duré (Raoul), peintre doreur, rue Geoffroy Lasnier. § Promesse .., 6 mai 1719; MC/ET/XXXV/533
      promesse; Duré, Raoul
    - BONO (Charles) Maître maçon entrepreneur des bâtiments Rue du Bout du Monde. § Devis et marché des ouvrages de maçonnerie etc... à faire en une maison sise grde rue du faubourg Saint-Devis par .., 7 mai 1719; MC/ET/XXXV/533
      devis; marché; Bono, Charles
  - Minutes. 1719, juin - 1719, septembre, juin 1719 - septembre 1719; MC/ET/XXXV/534
    - BRUNEAU (Jean) Marbrier § Partage après le décès de .., 17 juin 1719; MC/ET/XXXV/534
      partage; Bruneau, Jean
    - SEZILLE (Louis) Serrurier Rue de la Chanvrerie § Bail a rente .., 3 juillet 1719; MC/ET/XXXV/534
      bail; Sezille, Louis
    - Bail. Pierre Frossard. Maître à danser. Rue Ste Barbe., 7 août 1719; MC/ET/XXXV/534
      bail; Sainte-Barbe (rue); Frossard, Pierre; enseignant; danseur
    - CHAUMAIT et DELAPORTE (Jean) Maître Serrurier Rue Saint-Denis. § obligation .., 25 août 1719; MC/ET/XXXV/534
      obligation; Chaumet Delaporte, Jean
    - SAVOURET (François) Maître peintre Rue Montorgueil § Mariage du fils de .., 27 août 1719; MC/ET/XXXV/534
      contrat de mariage; Savouret, François
    - SAVOURET (Philippe) Maître peintre Rue Montorgueil § Mariage de .., 27 août 1719; MC/ET/XXXV/534
      contrat de mariage; Savouret, Philippe
    - VAUTHIER (Jean) Maître sculpteur Rue Beaurepaire § Bail -, 29 août 1719; MC/ET/XXXV/534
      bail; Vauthier, Jean
  - Minutes. 1719, octobre - 1719, décembre, octobre 1719 - décembre 1719; MC/ET/XXXV/535
    - CORNU (Marie René) Maître Potier d'étain Rue Mondétour § Mariage de .., 13 octobre 1716; MC/ET/XXXV/535
      contrat de mariage; Cornu, Marie René
    - Vérité (Charles), maître menuisier, rue de Bourbon § Transport de droits successifs .., 22 octobre 1719; MC/ET/XXXV/535
      transport de droits; Vérité, Charles
    - PONCELET (Bernard) maître Serrurier Rue Saint-Roch § Mariage de .., 19 novembre 1719; MC/ET/XXXV/535
      contrat de mariage; Poncelet, Bernard
    - Devis et marché des ouvrages de maçonnerie, menuiserie qu'il convient de faire pour la construction d'une maison rue de Bourbon., 16 décembre 1719; MC/ET/XXXV/535
      devis; marché; Bourbon (rue de)
    - Notoriété après le décès d'Angélique Lepinas, veuve de Jean-Baptiste Estival, secrétaire du roi et payeur des rentes de l'Hôtel-de-Ville., 23 décembre 1719; MC/ET/XXXV/535
      L'acte daté du 23 décembre 1719 était classé dans les minutes de juin à septembre 1719 (ET/XXXV/534) du notaire Gabriel Mesnil. Bien que ne figurant pas dans le répertoire de ce notaire, il a été classé avec les minutes d'octobre à décembre 1719 (ET/XXXV/535)
      Actes signalés par le personnel du Minutier central des notaires de Paris, 2003-2012 (base de données migrée: voir contexte dans le Plan d’orientation général - Notaires de Paris, guides thématiques du Minutier).
      notoriété; Lepinas, Angélique; Estival, Jean-Baptiste; trésorier payeur (Ancien Régime); secrétaire du roi (Ancien Régime)
    - PILLONNET (Léonard) Maçon Champosay. § Devis et ouvrages de maçonnerie et couverture à faire dans une maison par .., 28 décembre 1719; MC/ET/XXXV/535
      devis; Pillonnet, Léonard
  - Minutes. 1720, janvier - 1720, mars, janvier 1720 - mars 1720; MC/ET/XXXV/536
    - Tiercelet (Gilles) maître maçon sur les fossés de l'Estrapade § Vente, 14 janvier 1720; MC/ET/XXXV/536
      acte de vente; Tiercelet, Gilles
    - Favereau (Adrien), maître peintre, rue de la Champverrerie § Quittance, 27 janvier 1720; MC/ET/XXXV/536
      quittance; Favereau, Adrien
    - Lebrun (Gilles) maître ébéniste; rue de Bourbon § Consentement, 28 janvier 1720; MC/ET/XXXV/536
      Lebrun, Gilles
    - Contrat de mise en apprentissage pour 5 ans, entre Sulpice Gaget, officier porteur des grains, et Antoine Rivet, maître sculpteur, au profit de Jean-Baptiste Gaget, âgé de 14 ans, fils de Sulpice, logé et nourri par son maître moyennant 200 livres., 4 février 1720; MC/ET/XXXV/536
      contrat d'apprentissage; Gaget, Jean-Baptiste; Gaget, Sulpice; Rivet, Antoine; magasinier; sculpteur
    - Rivet (Antoine) maître sculpteur rue de Bourbon § apprentissage, 4 février 1720; MC/ET/XXXV/536
      contrat d'apprentissage; Rivet, Antoine
    - Gaudron (Jean Baptiste) ébéniste du roi à Paris § procuration à .., 16 février 1720; MC/ET/XXXV/536
      procuration; Gaudron, Jean Baptiste
    - Lochan (Julien) fondeur des bâtiments du roi rue de la Champverrerie § procuration, 16 février 1720; MC/ET/XXXV/536
      procuration; Lochan, Julien
    - Convention au sujet d'une maison que Germain Boffrand, architecte des bâtiments du roi, rue des Deux-Ecus, se propose de construire sur une place sise rue du Faubourg Saint-Honoré., 27 février 1720; MC/ET/XXXV/536
      Alignement, mur mitoyen.
      convention; Deux-Ecus (rue des); Faubourg-Saint-Honoré (rue du); Boffrand, Germain (1667-1754); architecte
    - Nicollie (Gabriel) maître serrurier rue d'Argenteuil § Quittance, 8 mars 1720; MC/ET/XXXV/536
      quittance; Nicollie, Gabriel
    - Antoine (Jean) marchand joaillier rue du Roule § Quittance, 12 mars 1720; MC/ET/XXXV/536
      quittance; Antoine, Jean
  - Minutes. 1720, avril - 1720, mai, avril 1720 - mai 1720; MC/ET/XXXV/537
    - Gervais (Nicolas) marchand tapissier grande rue du fg. Saint Antoine § Vente, 7 mars 1720; MC/ET/XXXV/537
      acte de vente; Gervais, Nicolas
    - Delisle (Jean) entrepreneur de bâtiments rue Saint Denis § Constitution, 14 avril 1720; MC/ET/XXXV/537
      constitution de rente; Delisle, Jean
    - Bodin (Philippe) maître doreur rue du Four § Quittance de la veuve de .., 19 juillet 1720; MC/ET/XXXV/537
      quittance; Bodin, Philippe
  - Minutes. 1720, juin - 1720, juillet, juin 1720 - juillet 1720; MC/ET/XXXV/538
    - Evelé (Marc) maître marbrier rue de Bourbon § transport de droits successifs, 2 juin 1720; MC/ET/XXXV/538
      transport de droits; Evelé, Marc
    - Contrat de mise en apprentissage pour 1 an, entre Barbe de Chamenay, veuve de Louis Dupie, trésorier des vivres de la Marine à Dunkerque, et Eléonore Parent, maîtresse peintre, au profit de Barbe Dupie, logée, nourrie et blanchie par sa mère, sans deniers déboursés., 9 juillet 1720; MC/ET/XXXV/538
      contrat d'apprentissage; Chamenay, Barbe de; Dupie, Barbe; Dupie, Louis; Parent, Eléonore; peintre; trésorier
    - Duvaulis (Henri), orfèvre, sur le Pont au Change § Quittance, 9 juillet 1720; MC/ET/XXXV/538
      quittance; Duvaulis, Henri
    - Guerrier (Christophe), maître peintre § Estime les tableaux; Inventaire, 11 juillet 1720; MC/ET/XXXV/538
      inventaire après décès; Guerrier, Christophe
    - Payen (Leon) maître tourneur rue de Clery § Mariage de la fille de .., 13 juillet 1720; MC/ET/XXXV/538
  - Minutes. 1720, août - 1720, octobre, août 1720 - octobre 1720; MC/ET/XXXV/539
    - Thierry (Jacques Etienne), marchand orfèvre, paroisse Saint-Eustache § Constitution, 6 août 1720; MC/ET/XXXV/539
      constitution de rente; Thierry, Jacques Etienne
    - Reusse (Pierre), maître menuisier, rue de Cléry § Quittance, 13 août 1720; MC/ET/XXXV/539
      quittance; Reusse, Pierre
    - Cudville (Jean Baptiste) entrepreneur de bâtiments rue Neuve Saint Denis § bail, 20 août 1720; MC/ET/XXXV/539
      bail; Cudville, Jean Baptiste
    - Gilles (Pierre) maître menuisier; rue Neuve Saint Denis § Bail, 20 août 1720; MC/ET/XXXV/539
      bail; Gilles, Pierre
    - Guillout (François) doreur rue Planche Mibray § quittance, 25 août 1720; MC/ET/XXXV/539
      quittance; Guillout, François
    - Lesueur (Charles Antoine) maître doreur rue au Maire § Mariage de .., 25 août 1720; MC/ET/XXXV/539
      contrat de mariage; Lesueur, Charles Antoine
    - Duvaulis (Henri), marchand orfèvre, sur le Pont au Change § Quittance, 28 août 1720; MC/ET/XXXV/539
      quittance; Du Vaulis, Henri
    - Boult (Nicole) marchand tapissier sous les Piliers de la Tonnellerie § Inventaire après décès de la femme de .., 5 septembre 1720; MC/ET/XXXV/539
      inventaire; Boult, Nicole
    - Yon (Jean Baptiste Vincent) marchand joaillier rue de l'Arbre Secs § réduction, 7 septembre 1720; MC/ET/XXXV/539
      Yon, Jean Baptiste Vincent
    - Delobel (Louis) maître tapissier rue Coquillière § quittance de remboursement, 11 septembre 1720; MC/ET/XXXV/539
      quittance; Delobel, Louis
    - Blin (Andrien) marchand tapissier Sous les Pilier de la Tonnelle § apprentissage, 13 septembre 1720; MC/ET/XXXV/539
      contrat d'apprentissage; Blin, Andrien
    - tapissier (apprentissage) § Contrat pour 6 ans entre Jean Landrieux, bourgeois de Paris et Adrien Blin, marchand tapissier, au profit de Nicolas François Blin, fils de Jean, Logé, nourri et blanchi par son maître; une chopine de vin par jour. Moyennant 1150 livres., 13 septembre 1720; MC/ET/XXXV/539
    - Francastel (Charles) maître menuisier; rue Neuve Saint Martin § Mariage de .., 15 septembre 1720; MC/ET/XXXV/539
      contrat de mariage; Francastel, Charles
    - Gérard (Barthélemy) maître doreur rue Guérin Boisseau § quittance, 22 septembre 1720; MC/ET/XXXV/539
      quittance; Gérard, Barthélémy
    - Rougemaille (Philippe), marchand orfèvre, au Marché Neuf § Décharge, 24 septembre 1720; MC/ET/XXXV/539
      décharge; Rougemaille, Philippe
    - Pillon (Claude Clement) architecte rue Montmartre § réduction, 15 octobre 1720; MC/ET/XXXV/539
      Pillon, Claude Clement
    - Gersouin (Pierre) maître menuisier rue Verderet § transport de rente, 28 octobre 1720; MC/ET/XXXV/539
      transport de droits; Gersouin, Pierre
    - Obligation concernant François Roumier, maître sculpteur des bâtiments du roi, rue de Bourbon., 30 octobre 1720; MC/ET/XXXV/539
      obligation; Bourbon (rue de); Roumier, François (16..-1748); sculpteur
  - Minutes. 1720, novembre - 1720, décembre, novembre 1720 - décembre 1720; MC/ET/XXXV/540
    - Damal (André) maître menuisier rue Haute Feuille § bail à .., 20 octobre 1720; MC/ET/XXXV/540
      bail; Damal, André
    - Inventaire après décès de Nicolas Delamare, prêtre, dont priée de la bibliothèque., 13 novembre 1720; MC/ET/XXXV/540
      Fichier Bibliothèques XVIe-XVIIIe siècles, par Claire Béchu, Marie-Antoinette Fleury, Madeleine Jurgens, Xenia Pamfilova, 1953-1996 (fichier papier entièrement dématérialisé; voir contexte dans le Plan d’orientation général - Notaires de Paris, guides thématiques du Minutier).
      Date de création de la notice: 2012
      inventaire après décès; Delamare, Nicolas; prêtre
    - Jacquemart (Denis) marchand faïencier à Paris en qualité de tuteur § Inventaire après décès de la femme de .., 6 décembre 1720; MC/ET/XXXV/540
      inventaire; Jacquemart, Denis
  - Minutes. 1721, janvier - 1721, avril, janvier 1721 - avril 1721; MC/ET/XXXV/541
    - Day (Victor) architectes rue de Bourbon § obligation, 7 janvier 1721; MC/ET/XXXV/541
      obligation; Day, Victor
    - Delobel (Louis) marchand tapissier rue Coquillière § Compte portant la création de pension, 17 janvier 1721; MC/ET/XXXV/541
    - Thiboust (Sébastien) maître serrurier rue de Bourbon § Constitution, 12 février 1721; MC/ET/XXXV/541
      constitution de rente; Thiboust, Sébastien
    - Maury (Louis) marchand tapissier rue de la Tonnellerie § Vente, 12 février 1721; MC/ET/XXXV/541
      acte de vente; Maury, Louis
    - Lenoir (Alexandre), marchand orfèvre, rue de la Fromagerie § Consentement, 13 février 1721; MC/ET/XXXV/541
      ratification; Lenoir, Alexandre
    - Prévost (Jean) maître émailleur rue de la Cordonnerie § Mariage de .., 23 février 1721; MC/ET/XXXV/541
      contrat de mariage; Prévost, Jean
    - Inventaire après décès de Christophe-François de Bragelongne, chevalier, conseiller en la cour du Parlement., 19 mars 1721; MC/ET/XXXV/541
      Tapisseries représentant des histoires de Saintes, des scènes de chasse.
      inventaire après décès; Bragelongne, Christophe François de (1645-1721)
    - Catherine (Nicolas) menuisier à Chaillot § Mariage de .., 23 mars 1721; MC/ET/XXXV/541
      contrat de mariage; Catherine, Nicolas
    - Catherine (Pierre François) menuisier à Chaillot § Mariage du fils de .., 23 mars 1721; MC/ET/XXXV/541
      contrat de mariage; Catherine, Pierre François
    - Pillon (Claude Clement) architecte rue Montmartre § bail, 4 avril 1721; MC/ET/XXXV/541
    - Blin (Michel) marchand tapissier Sous les Piliers de la Tonnellerie § Création de rente viagère, 14 avril 1721; MC/ET/XXXV/541
  - Minutes. 1721, mai - 1721, août, mai 1721 - août 1721; MC/ET/XXXV/542
  - Minutes. 1721, septembre - 1721, décembre, septembre 1721 - décembre 1721; MC/ET/XXXV/543
    - Benard (André) maître menuisier rue des Deux Portes § bail à .., 9 septembre 1721; MC/ET/XXXV/543
      bail; Benard, André
    - Boully (René) maître et marchand tapissier Parvis Notre Dame § apprentissage, 10 septembre 1721; MC/ET/XXXV/543
      contrat d'apprentissage; Boully, René
    - Bessain (François) peintre rue Platrière § assignation en retrait lignager contre .. (avec une pièce annexe), 18 septembre 1721; MC/ET/XXXV/543
      Bessain, François
    - Jolivet (Michel Philippe) maître maçon rue d'Arras § Contre lettre, 6 octobre 1721; MC/ET/XXXV/543
      Jolivet, Michel Philippe